臺灣新北地方法院三重簡易庭裁定　　　
                                   110年度重秩字第156號

移送機關　　新北市政府警察局蘆洲分局

被移送人　　周譽庭　




 
被移送人因違反社會秩序維護法案件，經移送機關以110年11月
8日新北警蘆裁刑字第1104453381號移送書移送審理，本院裁定
如下：
    主  文
周譽庭無正當理由攜帶具有殺傷力之器械，處罰鍰新臺幣伍仟元
。
扣案之折疊刀壹把沒入。
    理  由
一、被移送人於下列時、地有違反社會秩序維護法之行為：
（一）時間：民國110年9月30日12時14分許。
（二）地點：新北市○○區○○○路000號「OK便利商店」前。
（三）行為：無正當理由攜帶具有殺傷力之器械即折疊刀壹把。
二、上開事實，有下列之事證明屬實：
（一）被移送人於警詢時之自白。
（二）自願受搜索同意書、搜索扣押筆錄、扣押物品目錄表、監
      視器影像畫面附卷可證。
（三）扣案折疊刀1把可稽。
三、按無正當理由攜帶具有殺傷力之器械、化學製劑或其他危險
    物品者，處三日以下拘留或新臺幣3萬元以下罰鍰，社會秩
    序維護法第63條第1項第1款定有明文。本條款之構成要件，
    須行為人客觀上有攜帶具有殺傷力之器械、化學製劑或其他
    危險物品之行為，且該攜帶係無正當理由，因而有危害於行
    為人攜帶所處時空之安全情形，即足當之。依上開要件，判
    定行為人有無違反本條款非行，首須行為人有攜帶行為，次
    審酌該攜帶行為是否係無正當理由，再衡量行為人攜帶行為
    所處時空，因行為人於該時空有攜帶該類器械，而使該時空
    產生安全上危害，亦即就行為人客觀上之攜帶行為，依其攜
    帶行為之目的，考量行為人攜帶當時言詞舉動、時間、地點
    、身分等因素，據以認定其是否已構成本條款之非行。
四、被移送人雖辯稱：該折疊刀係他人贈送伊，用以切水果云云
    。然攜帶具殺傷力之器械是否具正當理由，本應綜合全案事
    證，於法律、道義乃至於習慣所應許可之範圍，客觀認定判
    斷之。查被移送人所攜帶之折疊刀，其刀鋒銳利，有扣案之
    照片可稽，如持以朝人揮砍，顯足傷人性命，是該刀核屬具
    殺傷力之器械甚明，而被移送人竟隨身攜之，其辯稱係用以
    切水果之用，顯與常情有違，要係卸責飾詞，不足採信。核
    被移送人上開所為，自屬無正當理由攜帶具有殺傷力之器械
    ，應依社會秩序維護法第63條第1項第1款處罰。本院審酌被
    移送人違反之手段及其品行、素行及行為動機等一切情狀，
    裁定如主文第1項所示之處罰。
五、至扣案之折疊刀1把，係供被移送人違反本法行為所用之物
    ，為其所有，業據其供明在卷，併依社會秩序維護法第22條
    第3項之規定，予以宣告沒入。
六、依社會秩序維護法第45條第1項、第63條第1項第1款、第22
    條第3項，裁定如主文。
中　　華　　民　　國　 110　　年　　11　　月　　23　　日
                      臺灣新北地方法院三重簡易庭
                            法  官  彭松江
以上正本證明與原本無異。
如不服本裁定，得於裁定書送達之翌日起5日內，以書狀敘述理
由，向本庭（新北市○○區○○路0段000號）提出抗告。
中　　華　　民　　國　 110　　年　　11　　月　　23　　日
                            書記官  許雁婷